臺灣高等法院臺中分院民事判決　　　　 100年度重上字第31號
上　訴　人　玉珍齋糕餅有限公司
　　　　　　玉珍齋企業有限公司
　　　　　　玉珍齋實業有限公司
共　　　同
法定代理人　陳盈惠
共　　　同
訴訟代理人　林春榮律師
複　代理人　楊大德律師
被　上訴人　黃盧清秀
訴訟代理人　詹漢山律師
複　代理人　謝英吉律師
上列當事人間請求損害賠償事件，上訴人對於民國99年9月17日
臺灣臺中地方法院99年度重訴字第321號第一審判決提起上訴，
本院於100年11月22日言詞辯論終結，判決如下：
    主  文
上訴駁回。
第二審訴訟費用由上訴人負擔。
    理  由
一、上訴人主張：
  (一)被上訴人以其為註冊第400680號「玉珍齋」及第786261號「
    玉珍齋鳳黃酥」商標（下稱系爭商標）之商標權人，而上訴
    人使用「玉珍齋」作為公司名稱銷售玉珍齋之產品，侵害該
    商標權為由，聲請對上訴人為定暫時狀態之處分，經原審法
    院於民國（下同）93年9月27日以93年度裁全字第2944號裁
    定准被上訴人以250萬元供擔保後，禁止上訴人於系爭商標
    權之本案訴訟判決確定前，繼續製造、銷售、輸出、輸入或
    使用任何與「玉珍齋」商標相同或近似之商標，於與註冊第
    400680號「玉珍齋」商標相同或類似之產品，亦不得以口頭
    、文書、錄音、錄影、電子或任何媒體等使用「玉珍齋」商
    標以促銷或從事其他一切與銷售該產品有關之行為。另准被
    上訴人以新臺幣（下同）250萬元供擔保後，禁止上訴人於
    系爭商標權之本案訴訟判決確定前，繼續使用「玉珍齋糕餅
    有限公司」、「玉珍齋企業有限公司」、「玉珍齋實業有限
    公司」等營利事業或公司名稱，亦不得以「玉珍齋」作為公
    司名稱、商號名稱、網域名稱或其他表彰營業主體或來源之
    標識。嗣被上訴人依該裁定供擔保後即聲請對上訴人為定暫
    時狀態處分執行，並於93年10月28日對上訴人核發執行命令
    ，禁止上訴人為前揭行為。上訴人於接獲上開定暫時狀態處
    分裁定及執行命令後，於93年11月8日辦理停業。前揭處分
    之本案訴訟即被上訴人訴請上訴人排除侵害系爭商標權事件
    ，業經本院95年度智上字第11號民事判決認定系爭商標之商
    標權原屬訴外人黃森榮所有，於訴外人黃森榮死亡後，遺產
    分割前，應由全體繼承人繼承而公同共有即由被上訴人及其
    他繼承人即訴外人黃一舟、黃一栩、黃一彬、黃一誠、黃一
    淵、黃一絢公同共有，被上訴人單獨起訴當事人不適格，故
    判決被上訴人敗訴，嗣經最高法院97年度臺上字第1221號民
    事裁定駁回上訴而判決確定。訴外人鹿港玉珍齋有限公司原
    享有註冊第00000000號「玉珍齋」服務標章權（下稱系爭標
    章），訴外人鹿港玉珍齋有限公司於92年間授權上訴人自92
    年12月1日起至102年11月30日使用系爭標章。被上訴人係以
    偽造文書之方式登記為系爭商標之商標權人，並非系爭商標
    之真正權利人。上訴人玉珍齋糕餅有限公司、玉珍齋企業有
    限公司、玉珍齋實業有限公司於93年11月8日停業前二個月
    即93年9月、10月之營業收入分別為750,773元、1,094,397
    元、1,906,808元（均含稅），上訴人停業後至假處分之本
    案訴訟於97年6月12日判決確定止，共計三年四個月（日以
    下捨去），依97年度營利事業各業所得額同業利潤標準所定
    糖果餅乾零售業之淨利率10%計算，上訴人三家公司因被上
    訴人本件假處分致無法繼續營業所受之損害分別1,614, 162
    元、2,352,954元、4,099,637元，被上訴人既非系爭商標之
    真正權利人，以系爭商標之商標權人自居，聲請對上訴人為
    假處分，致上訴人必須停業而受損害，顯係故意或過失不法
    侵害上訴人之營業權，爰依民法第184條第1項規定，請求被
    上訴人損害賠償，並聲明如後述上訴聲明所示。
  (二)上訴人等三家公司皆是以「玉珍齋」為公司名稱，所設立之
    公司均以販售「玉珍齋」之相關商品為營業目的，公司之生
    產設備更均生產「玉珍齋」商品，無法如被上訴人所辯可更
    改名稱販賣其他非玉珍齋商品。故上訴人確因系爭假處分之
    執行，致使無法為營業行為而受有損害，上訴人公司停止營
    業之損害與被上訴人聲請系爭假處分之執行間確具有相當因
    果關係。
  (三)系爭商標之商標權人原均為訴外人黃森榮，被上訴人為訴外
    人黃森榮之配偶，對其身體精神狀況，自相當明瞭。訴外人
    黃森榮自88年4月至6月間，對於外界事務之知覺理會、判斷
    作用以及自由決定意思之能力，相較過去其程度有所減退，
    低於一般水準程度，就移轉系爭商標，訴外人黃森榮無自由
    決定之意思能力，故於88年5月18日、88年6月4日無法出具
    商標專用權讓與同意書，將系爭商標移轉登記予被上訴人，
    是系爭商標之商標權人仍應為訴外人黃森榮，於88年10月1
    日訴外人黃森榮死後應列入遺產，被上訴人未經訴外人黃森
    榮之同意，且利用訴外人黃森榮處於無意思表示能力而不能
    處理自己事務之狀態，擅自製作並出具不實之商標專用權讓
    與同意書、移轉登記申請書、切結書等私文書向經濟部智慧
    財產局（下稱智慧財產局）申請移轉系爭商標權，上開事實
    亦經本院95年度智上字第11號民事確定判決理由所認定。又
    被上訴人係故意提供不實之申請文件及錯誤資訊，使智慧財
    產局誤認系爭商標之原權利人黃森榮有將該商標移轉與被上
    訴人，智慧財產局核准系爭商標專利移轉登記之申請，係屬
    有瑕疵之處分，自不能以上開核准系爭商標移轉登記之申請
    ，即認被上訴人主觀上得據以確信為系爭商標之商標權人。
    被上訴人明知非系爭商標之真正權利人，於智慧財產局因被
    上訴人提供錯誤之資訊而核准系爭商標移轉登記申請之情形
    下，仍具狀聲請對上訴人為系爭假處分之執行，致使上訴人
    必須停止一切與玉珍齋產品相關之營業，顯係故意不法侵害
    上訴人之營業權。而上訴人停止營業所造成之損害，與被上
    訴人聲請系爭假處分之執行間具有相當之因果關係，上訴人
    自得依民法第184條第1項前段規定，請求被上訴人負損害賠
    償責任。
  (四)公司甫設立之初，外界對其認識較少，營業額較低，以後則
    逐漸增加，故上訴人因停止營業之損失，不應以設立初期營
    業期間之總營業額平均計算。退步言，縱認關於判斷上訴人
    停止營業所受損害之金額應以上訴人每年申報營利事業所得
    稅所載營業收入之平均值為準，則上訴人玉珍齋糕餅有限公
    司從92年5月1日開始營業，至93年11月8日停業計經營19個
    月（不滿一月以一月計，下同），92年度及93年度申報營利
    事業所得稅所載之營業收入分別為2,179,697元及3,424,845
    元，則其每月平均營業收入為294,976元【（2,179,697+3,4
    24,845）÷19=294,976（元以下四捨五入，下同）】；玉珍
    齋企業有限公司從92年4月1日開始營業，至93年11月8日停
    業計經營20個月，92年度及93年度申報營利事業所得稅所載
    之營業收入分別為4,186,565元及5,311,442元，其每月平均
    營業收入為474,900元【（4,186,565+5,311,442）÷20=474
    ,900】；玉珍齋實業有限公司從92年4月22日開始營業，至
    93年11月8日停業計經營19個月，92年度及93年度申報之營
    業收入分別為5,954,963元及6,774,181元，其每月平均營業
    收入為669,955元【（5,954,963+6,774,181）÷19=669,955
    】，是依97年度營利事業各業所得額同業利潤標準所定糖果
    餅乾零售業之淨利率10%計算，上訴人三家公司因被上訴人
    聲請系爭假處分之執行致停止營業計43個月所受之損害分別
    1,268,397元【294,976×43×10%=1,268,397】、2,042,070
    元【474,900×43×10%=2,042,070】、2,880,807元【669,9
    55×43×10%=2,880,807】。
  (五)於本院補稱：
  (1)訴外人鹿港玉珍齋有限公司原享有系爭標章權，系爭標章於
    95年9月14日最高行政法院95年度判字第1501號判決認定被
    上訴人對該服務標章之異議成立，於判決確定後經智慧財產
    局撤銷該服務標章之註冊審定並經確定，惟智慧財產局至今
    仍未依該確定判決，就被上訴人對系爭標章之異議申請作成
    異議成立之處分，亦未依商標法第46條規定撤銷該商標註冊
    或依商標法第77條準用第41條第2項規定撤銷系爭標章之審
    定，故系爭標章至今仍有效存在。
  (2)訴外人鹿港玉珍齋有限公司為系爭標章之商標權人，系爭標
    章係指定使用於「食品、飲料之零售服務」，而上訴人三家
    公司均係自92年12月1日起由鹿港玉珍齋有限公司授權使用
    該玊珍齋商標至102年11月30日止，故上訴人三家公司係有
    權使用「玉珍齋」作為公司名稱並銷售在包裝上標示玉珍齋
    字樣之食品，以表彰各該物品由各該公司所出售，上訴人三
    家公司均係合法經營之營利事業，自應享有營業權。再者，
    所謂民法第184條第1項前段規定之侵權行為，係指違法及不
    當加損害於他人而言，至於受侵害者係何項權利，要非所問
    ；而其權利係指一切私權，並不以絕對權為限，此有最高法
    院39年臺上字第987號、55年臺上字第2053號、18年上字第
    2633號判例及77年度第19次民事庭會議決議(二)可參，故被
    上訴人辯稱營業權不屬於民法第184條第1項前段所規定之權
    利，其主張於法有違，不足採之。縱認營業權不屬於民法第
    184條第1項前段所規定之權利而係權利以外之利益，惟被上
    訴人明知系爭商標之商標權人仍為訴外人黃森榮，竟仍以系
    爭商標之真正權利人自居，聲請系爭假處分裁定並據以對上
    訴人為該假處分之執行，致使上訴人必須停止一切與「玉珍
    齋」產品相關之營業而受有喪失營業收入之損害，顯係故意
    以背於善良風俗之方法加損害於上訴人，上訴人自得依民法
    第184條第1項後段規定，請求被上訴人賠償上訴人因無法繼
    續營業所受之損害。
二、被上訴人則以：
  (一)系爭商標第並未經撤銷或廢止，依商標法第61及62條之規定
    ，被上訴人仍為系爭商標之商標權人，尚不因臺灣臺中地方
    法院93年度智字第64號、本院95年度智上字第11號民事判決
    及最高法院97年度臺上字第1221號裁定認定系爭商標應屬黃
    森榮之繼承人公同共有而有不同。又被上訴人為系爭商標之
    商標權人，依法聲請假處分並經裁定准許，被上訴人依假處
    分裁定行使其權利，並無任何不法侵害上訴人之權利，而上
    訴人之權利因假處分之行為而遭限制，係因假處分之法律效
    果所致。又上訴人確實未經被上訴人之許可而使用系爭商標
    ，系爭商標權屬訴外人黃森榮之繼承人公同共有，而被上訴
    人亦為訴外人黃森榮之繼承人，自得單獨以自己名義阻止上
    訴人侵害公同共有人之商標權，上訴人侵害訴外人黃森榮全
    體繼承人之商標權，被上訴人聲請假處分並無不法侵害上訴
    人之權利。
  (二)關於假處分執行之內容，係禁止上訴人繼續製造、銷售、輸
    出、輸入或使用任何與玉珍齋商標相同或近似之商標於與註
    冊之第400680號玉珍齋商標相同或類似之產品，以及禁止上
    訴人使用玉珍齋糕餅有限公司、玉珍齋企業有限公司、玉珍
    齋實業有限公司等營利事業或公司名稱，並無命上訴人停業
    ，上訴人自得變更公司名稱後繼續營業，上訴人主張因其停
    業而受損害，自屬無理由。又假處分之裁定僅限制上訴人不
    能使用玉珍齋之商標，難認有何侵害上訴人營業權之事實，
    縱認有侵害營業權，營業權亦不可作為民法第184第1項前段
    所規定之權利。營業權係屬侵權行為法上受保護之權利以外
    之利益，即屬純粹經濟損失之範圍，不屬於民法第184條第1
    項前段受保護之法益。上訴人所主張受侵害之營業權或營業
    利益及拍賣價差之利益，並非民法第184條第1項前段所指之
    權利，實難認為符合該條之要件。再者，損害賠償金額之計
    算應侷限於不使用玉珍齋商標所造成之損害，計算標準應以
    上訴人公司成立後每年按照其申報營利事業所得稅之平均值
    ，計算假處分執行至本案判決確定期間所受損害。
  (三)訴外人黃森榮之繼承人並未包括上訴人之法定代理人，上訴
    人之法定代理人係為訴外人黃森榮繼承人之一即訴外人黃一
    舟之配偶，雖訴外人黃一舟同意其使用系爭商標，然依民法
    第828條第3項規定，公同共有物之處分及其他權利行使，應
    得公同共有人全體之同意，故訴外人黃一舟未經全體繼承人
    同意，即以系爭商標為公司登記之申請為商標權利之行使，
    即屬不合法，上訴人並未具備使用系爭商標為公司名稱登記
    之權利。被上訴人以上訴人不合法之權利行使而聲請禁止，
    被上訴人並無故意或過失不法侵害上訴人之權利。
  (四)依本院99年度上訴字第2086號刑事判決理由欄之認定及其原
    審判決證人黃信良及苗栗醫院內科醫師葉宗銓之證言可知，
    訴外人黃森榮於88年8月間尚有意識，故上訴人稱訴外人黃
    森榮於88年4月至6月間對於移轉系爭商標無自由決定之意思
    能力，並無可採。
  (五)於本院補稱：
  (1)上訴人稱其擁有系爭標章之授權，主張有權以玉珍齋商標販
    賣商品，惟系爭標章之商標權人為鹿港玉珍齋有限公司，並
    非上訴人三人，且系爭標章業經最高行政法院判決予撤銷確
    定，雖上訴人對該確定判決提起再審之訴，亦經最高法院以
    97年度判字第714號判決駁回其再審之訴，上訴人就系爭標
    章之權利已因行政法院判決命智慧財產局作成撤銷註冊審定
    之處分而不存在，故上訴人無法據以主張其有合法使用玉珍
    齋商標之權源。
  (2)被上訴人與訴外人黃一舟等五人間商標權權利歸屬事件，經
    上訴人不服臺灣彰化地方法院93年智字第5號判決提起上訴
    後，亦經智慧財產法院以98年度民商上字第17號判決將原判
    決之本訴部份廢棄，並駁回訴外人黃一舟等五人在第一審之
    訴，即認定被上訴人對系爭商標之專用權移轉登記並非無效
    。
三、原審為上訴人全部敗訴之判決，上訴人不服提起上訴，聲明
    求為判決：(1)原判決廢棄。(2)被上訴人應給付上訴人玉珍齋
    糕餅有限公司1,614,162元及自起訴狀繕本送達翌日起至清
    償日止按週年利率5%計算之利息。(3)被上訴人應給付上訴人
    玉珍齋企業有限公司2,352,954元及自起訴狀繕本送達翌日
    起至清償日止按週年利率5%計算之利息。(4)被上訴人應給付
    上訴人玉珍齋實業有限公司4,099,637元及自起訴狀繕本送
    達翌日起至清償日止按週年利率5%計算之利息。而被上訴人
    則答辯聲明為：上訴駁回。
四、兩造經本院整理及簡化爭點，並告知爭點整理協議與爭點整
    理結果效力之不同後，同意成立爭點整理協議如下：
  (一)兩造不爭之事項：
  (1)被上訴人以其為系爭商標之商標權人，而上訴人使用「玉珍
    齋」作為公司名稱銷售玉珍齋之產品，侵害該商標權為由，
    聲請法院對上訴人為定暫時狀態之處分，經原審法院於93年
    9月27日以93年度裁全字第2944號裁定准被上訴人以250萬元
    供擔保後，禁止上訴人於系爭商標權之本案訴訟判決確定前
    ，繼續製造、銷售、輸出、輸入或使用任何與「玉珍齋」商
    標相同或近似之商標，於與註冊第400680號「玉珍齋」商標
    相同或類似之產品，亦不得以口頭、文書、錄音、錄影、電
    子或任何媒體等使用「玉珍齋」商標以促銷或從事其他一切
    與銷售該產品有關之行為。另准被上訴人以250萬元供擔保
    後，禁止上訴人於系爭商標權之本案訴訟判決確定前，繼續
    使用「玉珍齋糕餅有限公司」、「玉珍齋企業有限公司」、
    「玉珍齋實業有限公司」等營利事業或公司名稱，亦不得以
    「玉珍齋」作為公司名稱、商號名稱、網域名稱或其他表彰
    營業主體或來源之標識。嗣被上訴人依該裁定供擔保後即聲
    請對上訴人為定暫時狀態處分執行，並由原審法院於93年10
    月28日對上訴人核發中院清民執93年度執全卯字第2266號執
    行命令，禁止上訴人為前揭行為。
  (2)上訴人於接獲上開定暫時狀態處分裁定及執行命令後，於93
    年11月8 日辦理停業。又上訴人於系爭處分之本案訴訟經最
    高法院於97年6月12日以97年度臺上字第1221號民事裁定駁
    回兩造上訴而判決確定。
  (3)前揭處分之本案訴訟，即被上訴人訴請上訴人排除侵害系爭
    商標權事件，業經本院95年度智上字第11號民事判決認定系
    爭商標之商標權原屬訴外人黃森榮所有，於訴外人黃森榮死
    亡後，未經遺產分割前，應由全體繼承人繼承而公同共有即
    由被上訴人及其他繼承人即訴外人黃一舟、黃一栩、黃一彬
    、黃一誠、黃一淵、黃一絢公同共有，被上訴人單獨起訴當
    事人不適格，故判決被上訴人敗訴，嗣經最高法院97年度臺
    上字第1221號民事裁定駁回上訴而判決確定。
  (4)訴外人鹿港玉珍齋有限公司原享有00000000號「玉珍齋」服
    務標章權，訴外人鹿港玉珍齋有限公司於92年間授權上訴人
    自92年12月1日起至102年11月30日使用「玉珍齋」服務標章
    。嗣後前揭服務標章於95年間經最高行政法院判決認定被上
    訴人對前揭服務標章之異議成立，於判決確定後經智慧財產
    局撤銷前揭服務標章之註冊審定並經確定。
  (二)兩造爭執事項：
  (1)營業權是否可作為民法第184第1項前段所規定的權利？被上
    訴人是否故意或過失不法侵害上訴人之營業權？
  (2)上訴人因被上訴人聲請前揭處分之執行是否受有損害？若有
    ，則上訴人所受之損害金額為何？
  (3)上訴人如受有損害，與被上訴人前揭處分執行間有無因果關
    係？
  (三)兩造不再提出其他爭點。
五、本院得心證之理由：
  (一)上訴人主張：被上訴人以其為系爭商標之商標權人，而上訴
    人使用「玉珍齋」作為公司名稱銷售玉珍齋之產品，侵害該
    商標權為由，聲請法院對上訴人為定暫時狀態之處分，經原
    審法院於93年9月27日以93年度裁全字第2944號裁定准被上
    訴人分別以250萬元、250萬元供擔保後，為前揭不爭執事項
    (1)所示之定暫時狀態處分，嗣被上訴人依該裁定供擔保後即
    聲請對上訴人為前揭定暫時狀態處分執行，並由原審法院於
    93年10月28日對上訴人核發中院清民執93年度執全卯字第22
    66號執行命令，禁止上訴人為前揭行為等情，業為兩造所不
    爭。
  (二)被上訴人就前揭定暫時狀態處分之聲請，並無故意或過失之
    侵權行為：
  (1)前揭定暫時狀態處分之本案訴訟，即被上訴人訴請上訴人排
    除侵害系爭商標權事件，雖經本院95年度智上字第11號民事
    判決認定系爭商標之商標權原屬訴外人黃森榮所有，於訴外
    人黃森榮死亡後，未經遺產分割前，應由全體繼承人繼承而
    公同共有即由被上訴人及其他繼承人即訴外人黃一舟、黃一
    栩、黃一彬、黃一誠、黃一淵、黃一絢公同共有，被上訴人
    單獨起訴當事人不適格，故判決被上訴人敗訴，嗣經最高法
    院97年度臺上字第1221號民事裁定駁回上訴而判決確定，然
    前揭確定判決並未否認系爭商標權存在，且被上訴人身為黃
    森榮之繼承人，亦為系爭商標權之公同共有人之一，應甚明
    確。
  (2)又系爭商標權原屬於訴外人黃森榮所享有，其中第400680號
    「玉珍齋」商標於88年5月19日申請移轉為被上訴人，並於
    92年3月11日核准移轉；另第786261號「玉珍齋鳳黃酥」於
    88年6月9日申請移轉為被上訴人所有，並於92年3月11日核
    准移轉，黃一舟與其他繼承人黃一栩、黃一誠、黃一淵、黃
    一絢五人對被上訴人起訴請求塗銷系爭商標之移轉登記，經
    台灣彰化地方法院93年度智字第5號判決認定原商標權人黃
    榮森為前揭移轉登記之意思表示時，實際上已無能力且並無
    法為上開移轉之法律行為，因而判命被上訴人應塗銷前揭移
    轉登記，經被上訴人提起上訴後，經智慧財產法院於100年
    10月13日判決認定：該案並無證據證明黃森榮移轉系爭商標
    登記予被上訴人時已無意識或精神錯亂，而係被上訴人偽造
    文書所為，故廢棄原判決，駁回黃一舟五人之請求，此有前
    揭判決書在卷足參（本院卷(二)第76至88頁）。
  (3)本院審酌本件定暫時狀態處分之本案訴訟敗訴理由，僅屬當
    事人不適格之爭議，並未否認被上訴人享有系爭商標權，且
    訴外人黃森榮之全體繼承人就前揭系爭商標權爭議，僅屬系
    爭商標由訴外人黃森榮移轉登記為被上訴人單獨所有是否有
    效之爭議，但若前揭移轉登記無效，系爭商標權仍屬黃森榮
    所有，被上訴人仍得因繼承而為系爭商標權之公同共有人一
    節則並無爭執，故本院認被上訴人無論為系爭商標之單獨所
    有權人或公同共有人，其對上訴人主張不得未經授權而擅自
    有侵害系爭商標之行為，乃屬正當權利之行使，尚非故意或
    過失之侵權行為。
  (三)上訴人雖主張：訴外人鹿港玉珍齋有限公司享有00000000號
    「玉珍齋」服務標章權，其基於該公司授權使用前揭服務標
    章而有權使用「玉珍齋」名稱營業，嗣因被上訴人前揭定暫
    時狀態處分而停止營業，致受有損害等情，然為被上訴人所
    否認。經查：
  (1)有關訴外人鹿港玉珍齋有限公司申請系爭標章權，是否有申
    請審定時商標法第77條準用第37條第7款不得申請註冊之情
    事，業經台北高等行政法院於94年3月31日以93年度訴更一
    字第41號判決認定：系爭標章之申請，確有違反審定時商標
    法第77條準用第37條第7款不得申請註冊之情事，故被上訴
    人就系爭標章之異議應屬成立，並命智慧財產局應就被上訴
    人89年4月28日之異議申請案作成異議成立之行政處分，並
    經最高行政法院於95年9月14日駁回上訴人之上訴而判決確
    定，此有前揭判決書在卷足參（見本院卷(二)第50至72頁）。
    又訴外人鹿港玉珍齋有限公司對前揭確定判決雖提起再審之
    訴，然亦經台北高等行政法院95年度判字第1501號、最高行
    政法院97年度判字第714號駁回再審之訴確定，此亦有前揭
    最高行政法院判決在卷足參（見本院卷(二)第73至75頁）。本
    院審酌前揭確定判決已就系爭標章之申請違反審定時商標法
    第77條準用第37條第7款而不得申請註冊具體認定明確，故
    不論系爭標章形式上是否業經智慧財產局撤銷審定，然實質
    上系爭標章已因違反前揭商標法之規定而不得享有系爭標章
    權，應已確定。
  (2)本件上訴人既主張其係基於訴外人鹿港玉珍齋有限公司所享
    有系爭標章權之授權，而得使用玉珍齋名稱為前揭營業，依
    前揭所述，訴外人鹿港玉珍齋有限公司既不得享有系爭標章
    權，則上訴人亦無使用玉珍齋名稱之權源，故其主張因前揭
    定暫時狀態而有受侵害之權利或利益，即無從採信。
  (四)綜上所述，本件被上訴人不論基於系爭商標之所有權人或公
    同共有人，其對上訴人主張不得未經授權而有侵害系爭商標
    之行為，乃屬正當權利之行使，尚難認系故意或過失之侵權
    行為，且上訴人雖主張其經訴外人鹿港玉珍齋有限公司授權
    使用系爭標章，然系爭標章業經前揭判決認定應予撤銷，故
    上訴人即無使用玉珍齋名稱之合法權源，其主張因前揭定暫
    時狀態處分而有權利或利益受侵害之損失，即屬無據，從而
    上訴人依民法第184條第1項請求被上訴人損害賠償，即無無
    理由，不應准許。原審判決為上訴人敗訴之判決，理由雖有
    不當，結論並無不合，上訴意旨指摘原判決不當，求予廢棄
    改判，為無理由，應予駁回。
  (五)本件事證已臻明確，兩造其餘證據調查之聲請，已無礙於本
    院前揭審認，核無必要，另兩造其餘攻擊防禦方法及舉證，
    亦無礙於本院前揭審認，本院自毋庸逐一論駁，附此敘明。
六、據上論結，本件上訴為無理由，依民事訴訟法第449條第2項
    、第78條、第85條第1項前段，判決如主文。
中    華    民    國   100    年    12    月    6     日
                民事第七庭    審判長法  官  饒鴻鵬
                                    法  官  張瑞蘭
                                    法  官  陳毓秀
以上正本係照原本作成。
如對本判決上訴，須於收受判決送達後20日內向本院提出上訴書
狀，其未表明上訴理由者，應於提出上訴後20日內向本院提出上
訴理由書（須按他造人數附具繕本）。
上訴時應提出委任律師為訴訟代理人之委任狀。具有民事訴訟法
第466條之1第1項但書或第2項之情形為訴訟代理人者，另應附具
律師及格證書及釋明委任人與受任人有該條項所定關係之釋明文
書影本。如委任律師提起上訴者，應一併繳納上訴審裁判費。
                                    書記官  高勳楠
中    華    民    國   100    年    12    月    7     日
                                                      Ｓ